臺灣彰化地方法院民事裁定
111年度重訴字第147號
原      告  胡國經  
            林炳助  
            郭慶鴻  
            楊聰禮  
            劉寬賜  


被      告  白錦銘  

            洪湫坤  
共      同
訴訟代理人  陳柏涵律師
上列當事人間請求損害賠償事件，本院裁定如下：
    主  文
原告應於本裁定送達後7日內，繳納裁判費用新臺幣貳拾貳萬壹
仟零捌元，逾期未繳即駁回其訴訟。
    理  由
一、按提起民事訴訟，應依民事訴訟法第77條之13之規定繳納裁
    判費，此為必須具備之程式。次按訴訟標的之價額，由法院
    核定；以一訴主張數項標的者，其價額合併計算之；非因財
    產權而起訴者，徵收裁判費新臺幣三千元，民事訴訟法第77
    條之1第1項、第77條之2第1項前段、第77條之14第1項分別
    定有明文。次按主觀之訴之合併，如各原告一起起訴、一起
    上訴，並一起繳交裁判費，縱為普通之共同訴訟，法並無禁
    止合併計算訴訟標的價額及訴訟費用之規定；惟普通共同訴
    訟，雖係於同一訴訟程序起訴或應訴，但共同訴訟人與相對
    人間乃為各別之請求，僅因訴訟便宜而合併提起訴訟，俾能
    同時辯論及裁判而已，係單純之合併，其間既無牽連關係，
    又係可分，依民事訴訟法第55條共同訴訟人獨立原則，由共
    同原告所提起或對共同被告所提起之訴是否合法，應各自判
    斷，互不影響，其中一人之行為或他造對於共同訴訟人中一
    人之行為及關於其一人所生之事項，其利害不及於他共同訴
    訟人。各共同訴訟人間之訴訟標的之金額或價額，應各自獨
    立，亦得合併加計總額核定訴訟費用，予共同訴訟人選擇，
    避免有因其一人不分擔訴訟費用而生不當限制他共同訴訟人
    訴訟權之虞，並與普通共同訴訟之獨立原則有違（最高法院
    98年度台聲字第1196號、110年度台抗字第194號裁定參照）
    。又起訴不合程式或不備其他要件，法院應以裁定駁回之，
    但其情形可以補正者，審判長應定期間先命補正，民事訴訟
    法第249條第1項第6款亦有明文。
二、本件原告起訴請求：㈠被告洪湫坤應給付原告胡國經新臺幣
    （下同）300萬元、給付原告劉寬賜300萬元、給付原告郭慶
    鴻340萬1150元、給付原告楊聰禮564萬5700元、給付原告林
    炳助494萬元，及均自起訴狀繕本送達翌日起至清償日止，
    按週年利率5%計算之利息。㈡被告白錦銘應給付原告林炳助3
    42萬元，及自起訴狀繕本送達翌日起至清償日止，按週年利
    率5%計算之利息。㈢被告2人於聯合報頭版、自由時報頭版，
    刊登本案判決及道歉啟事。揆諸前開說明，共同訴訟人本得
    選擇各自獨立核算訴訟標的價額或合併計算，惟經本院函請
    原告選擇及繳費，並於111年9月15日送達後，迄未見回覆。
    審酌原告有委託共同送達代收人林偉譽代為收受本件訴訟文
    書，應有共同為本件訴訟行為之意；且其中㈢之聲明，其訴
    訟標的價額無法分割計算，本院乃將原告㈠㈡之訴訟標的價額
    ，亦一併合併計算之，經核算原告此部分請求給付之金額合
    計為2340萬元6850元，應徵收裁判費21萬8008元。至於㈢於
    報紙頭版刊登本案判決等部分，依民事訴訟法第77條之14規
    定，屬非財產權訴訟，應徵收裁判費3000元。
三、綜上，本件訴訟標的價額核定為22萬1008元（計算式：2180
    08+3000=221008）。茲依民事訴訟法第249條第1項但書規定
    ，命原告於收受本裁定送達7日內，向本院補繳，逾期未補
    繳即駁回其訴，特此裁定。
中　　華　　民　　國　　111 　年　　10　　月　　19　　日
                  民事第一庭    法  官   張佳燉
以上正本係照原本作成。
如不服本裁定關於訴訟標的價額核定部分，應於送達後10日內提
出抗告狀，並繳納抗告費新臺幣1000元；其餘關於命補繳裁判費
部分，不得抗告。
中　　華　　民　　國　　111 　年　　10　　月　　20　　日
                                書記官   曾靖雯